# 充电站合作建设运营收入确认问题

提问人：wx_5e814f544533 时间：2023-02-08 19:26:23
背景：A公司将只有场地使用权作为在本项目的资产投入，拥有本项目的收益分配权。B公司负责投资充换电基础设施建设以及现有停车场改造，主导建成后的充换电设施的运营管理，投资建设形成的资产归B公司所有。建成后，停车场及充换电设备接入B公司运营管理平台，运营平台资金管理账户为B公司账户，运营收入由B公司收取，B公司负责平台软件的附加功能开发与维护。项目收益按A公司40%、B公司60%分配。
请教各位老师B公司收入确认问题，（ 1 ）如果按照合作经营的模式，是不是只确认60%收入？（ 2 ）如果理解为，收益实际为支付场地租金，收入确认100%，成本确认40%？第二种是不是更加合理一些啊？

回答人：chenyiwei
该项目完全由B公司主导，A公司只是出租场地，B给A的收益分成可以理解为场地租金。因此，该项目的所有资产、负债和收入、成本均应100%纳入B公司报表，支付给A公司的收益分成相当于可变租赁付款额，在金额确定且明确支付义务时列入B公司的营业成本。